ACORDAO-COMPLETO-2454237

ACÓRDÃO 8479/2021 ATA 22/2021 - SEGUNDA CÂMARA

VISTOS, relatados e discutidos estes autos em que se analisa pedido de reexame interposto pela Sra. Vera Lucia Pellegrino, em face do Acórdão 6599/2020-TCU-Segunda Câmara, rel. Ministro-Substituto André Luís de Carvalho, que considerou ilegal o ato de aposentadoria da recorrente, negando-lhe o registro;
ACORDAM os Ministros do Tribunal de Contas da União, reunidos em Sessão da Segunda Câmara, nos termos do art. 71, III e IX, da Constituição de 1988, dos arts. 1º, V, 39, II, e 45 da Lei nº 8.443, de 1992, e dos arts. 260, § 1º, e 262, § 2º, do RITCU e diante das razões expostas pelo Relator, em:
9.1 conhecer do pedido de reexame interposto por Vera Lucia Pellegrino, para, no mérito, negar-lhe provimento;
9.2 dar ciência do presente acórdão à recorrente e aos demais interessados, ressaltando-se que o relatório e o voto que o acompanharem podem ser consultados no endereço www.tcu.gov.br/acordaos, no dia seguinte ao de sua oficialização.

Pedido de reexame interposto pela Sra. Vera Lucia Pellegrino, em face do Acórdão 6.599/2020  TCU  2ª Câmara, rel. Ministro-Substituto André Luís de Carvalho, que considerou ilegal o ato de aposentadoria da recorrente, negando-lhe o registro

Segunda Câmara

Tribunal Regional do Trabalho da 4ª Região/rs.

3. Recorrente: Vera Lucia Pellegrino (XXX.323.188-XX).

13.1. Ministros presentes: Bruno Dantas (Presidente), Augusto Nardes, Aroldo Cedraz e Raimundo Carreiro (Relator).
13.2. Ministro-Substituto presente: Marcos Bemquerer Costa.

RAIMUNDO CARREIRO

Ministro-Substituto André Luís de Carvalho.

1.	Trata-se de pedido de reexame interposto pela Sra. Vera Lucia Pellegrino, ex-servidora do Tribunal Regional do Trabalho da 4ª Região (TRT-RS) , contra o Acórdão 6599/2020-TCU-Segunda Câmara, rel. Ministro-Substituto André Luís de Carvalho (peça 10) , que considerou ilegal o ato de aposentadoria da recorrente, negando-lhe o registro.
DO ACÓRDÃO RECORRIDO
2. 	Consoante destacado no item anterior, a deliberação objeto do presente recurso decorreu de ato de aposentadoria considerado ilegal. Ao apreciá-lo, a 2ª Câmara deste Tribunal de Contas acordou nos seguintes termos, Acórdão 6599/2020-TCU-Segunda Câmara (peça 10) :
	"VISTOS, relatados e discutidos estes autos de aposentadorias deferidas em favor de Lisete Matte Guntzel, Márcia Cantelli Pinto, Rosa Betty Chavez Dias e Vera Lucia Pellegrino pela administração do Tribunal Regional do Trabalho da 4ª Região (TRT-RS) ; 
	ACORDAM os Ministros do Tribunal de Contas da União, reunidos em Sessão da 2ª Câmara, nos termos do art. 71, III e IX, da Constituição de 1988, dos arts. 1º, V, 39, II, e 45 da Lei n.º 8.443, de 1992, e dos arts. 260, § 1º, e 262, § 2º, do RITCU, ante as razões expostas pelo Relator, em: 
9.1. considerar ilegais os atos iniciais de aposentadoria em favor de Lisete Matte Guntzel (à Peça 2 sob o n.º 20786603-04-2015-000114-0) , Márcia Cantelli Pinto (à Peça 3 sob o n. 20786603-04-2015-000103-5) , Rosa Betty Chavez Dias (à Peça 4 sob o n.º 20786603-04-2015- 000097-7) e Vera Lucia Pellegrino (à Peça 5 sob o n.º 20786603-04-2015-000090-0) , para lhes negar o respectivo registro, deixando, todavia, de determinar a imediata cessação dos pagamentos inerentes aos "quintos" de função em respeito à decisão prolatada pelo STF no bojo do RE 638.115-CE; 
9.2. dispensar o ressarcimento das quantias percebidas indevidamente, mas de boa-fé, em consonância com a Súmula n.º 106 do TCU; 
9.3. determinar que, no prazo de 15 (quinze) dias contados da ciência desta deliberação, a administração do Tribunal Regional do Trabalho da 4ª Região (TRT-RS) adote as seguintes medidas:
9.3.1. dê ciência desta deliberação às interessadas indicadas no item 9.1 deste Acórdão, devendo encaminhar os comprovantes das correspondentes notificações ao TCU no prazo de 30 (trinta) dias; 
9.3.2. reavalie e, se for o caso, promova a efetiva alteração da parcela inerente à incorporação de "quintos" de função originalmente concedida diante da eventual necessidade de absorção dessa parcela pelas subsequentes modificações legais produzidas sobre a estrutura remuneratória da correspondente carreira, em sintonia, assim, com a deliberação proferida pelo Supremo Tribunal Federal no bojo do RE 638.115 durante a Sessão de 18/12/2019; devendo se manifestar anual e conclusivamente sobre o cumprimento, ou não, desse item do acórdão em item específico no seu Relatório de Gestão em cada exercício financeiro; 
9.3.3. promova a efetiva implementação das futuras absorções da parcela inerente à incorporação de "quintos" de função em face das supervenientes modificações legais produzidas sobre a estrutura remuneratória da correspondente carreira, em observância, então, à deliberação proferida pelo Supremo Tribunal Federal no bojo do RE 638.115 durante a Sessão de 18/12/2019; devendo se manifestar anual e conclusivamente sobre o cumprimento, ou não, desse item do acórdão em item específico no seu Relatório de Gestão em cada exercício financeiro; 
9.4. determinar que o órgão de controle interno junto ao Tribunal Regional do Trabalho da 4ª Região (TRT-RS) verifique o efetivo cumprimento dos itens 9.3.2 e 9.3.3 deste Acórdão, devendo se manifestar anual e conclusivamente sobre o aludido cumprimento, ou não, desses itens do acórdão em item específico no seu Relatório de Auditoria de Gestão a partir da análise do correspondente Relatório de Gestão em cada exercício financeiro; 
9.5. fazer o correspondente registro na ata da presente sessão de julgamento e, a partir daí, promover o envio da subjacente determinação interna para que, nos termos da Resolução TCU n.º 315, de 2020, a unidade técnica adote as seguintes medidas: 
9.5.1. envie a cópia do presente Acórdão, com o Relatório e a Proposta de Deliberação, à administração e, ainda, ao órgão de controle interno do Tribunal Regional do Trabalho da 4ª Região (TRT-RS) , para ciência e efetivo cumprimento aos itens 9.3 e 9.4 deste Acórdão; e 
9.5.2. arquive o presente processo, sem prejuízo de promover o monitoramento da determinação proferida pelo item 9.2 deste Acórdão, representando ao TCU, se necessário."
DA NOTIFICAÇÃO E TEMPESTIVIDADE DO RECURSO
3.	Conforme destacado pela Unidade Técnica à peça 36, o recurso foi assinado eletronicamente, dentro do prazo previsto na Lei Orgânica e no Regimento Interno do TCU, sendo, portanto, tempestivo.
INSTRUÇÃO
4.	Instruído o feito, a SERUR encaminhou proposta de mérito acorde (Peças 44/45) , cujos termos, na forma do inciso I, §3º do art. 1º da Lei nº 8.443/92, transcrevo:
"INTRODUÇÃO
1. Trata-se de pedido de reexame (peça 27) interposto pela Sra. Vera Lucia Pellegrino, exservidora do Tribunal Regional do Trabalho da 4ª Região (TRT-RS) , contra o Acórdão 6599/2020-TCU-Segunda Câmara (peça 10) , que teve como relator o Excelentíssimo Senhor Ministro-Substituto André Luís de Carvalho. 
1.1. A deliberação recorrida apresenta o seguinte teor:
	VISTOS, relatados e discutidos estes autos de aposentadorias deferidas em favor de Lisete Matte Guntzel, Márcia Cantelli Pinto, Rosa Betty Chavez Dias e Vera Lucia Pellegrino pela administração do Tribunal Regional do Trabalho da 4ª Região (TRT-RS) ; 
	ACORDAM os Ministros do Tribunal de Contas da União, reunidos em Sessão da 2ª Câmara, nos termos do art. 71, III e IX, da Constituição de 1988, dos arts. 1º, V, 39, II, e 45 da Lei n.º 8.443, de 1992, e dos arts. 260, § 1º, e 262, § 2º, do RITCU, ante as razões expostas pelo Relator, em: 
9.1. considerar ilegais os atos iniciais de aposentadoria em favor de Lisete Matte Guntzel (à Peça 2 sob o n.º 20786603-04-2015-000114-0) , Márcia Cantelli Pinto (à Peça 3 sob o n. 20786603-04-2015-000103-5) , Rosa Betty Chavez Dias (à Peça 4 sob o n.º 20786603-04-2015- 000097-7) e Vera Lucia Pellegrino (à Peça 5 sob o n.º 20786603-04-2015-000090-0) , para lhes negar o respectivo registro, deixando, todavia, de determinar a imediata cessação dos pagamentos inerentes aos "quintos" de função em respeito à decisão prolatada pelo STF no bojo do RE 638.115-CE; 
9.2. dispensar o ressarcimento das quantias percebidas indevidamente, mas de boa-fé, em consonância com a Súmula n.º 106 do TCU; 
9.3. determinar que, no prazo de 15 (quinze) dias contados da ciência desta deliberação, a administração do Tribunal Regional do Trabalho da 4ª Região (TRT-RS) adote as seguintes medidas:
9.3.1. dê ciência desta deliberação às interessadas indicadas no item 9.1 deste Acórdão, devendo encaminhar os comprovantes das correspondentes notificações ao TCU no prazo de 30 (trinta) dias; 
9.3.2. reavalie e, se for o caso, promova a efetiva alteração da parcela inerente à incorporação de "quintos" de função originalmente concedida diante da eventual necessidade de absorção dessa parcela pelas subsequentes modificações legais produzidas sobre a estrutura remuneratória da correspondente carreira, em sintonia, assim, com a deliberação proferida pelo Supremo Tribunal Federal no bojo do RE 638.115 durante a Sessão de 18/12/2019; devendo se manifestar anual e conclusivamente sobre o cumprimento, ou não, desse item do acórdão em item específico no seu Relatório de Gestão em cada exercício financeiro; 
9.3.3. promova a efetiva implementação das futuras absorções da parcela inerente à incorporação de "quintos" de função em face das supervenientes modificações legais produzidas sobre a estrutura remuneratória da correspondente carreira, em observância, então, à deliberação proferida pelo Supremo Tribunal Federal no bojo do RE 638.115 durante a Sessão de 18/12/2019; devendo se manifestar anual e conclusivamente sobre o cumprimento, ou não, desse item do acórdão em item específico no seu Relatório de Gestão em cada exercício financeiro; 
9.4. determinar que o órgão de controle interno junto ao Tribunal Regional do Trabalho da 4ª Região (TRT-RS) verifique o efetivo cumprimento dos itens 9.3.2 e 9.3.3 deste Acórdão, devendo se manifestar anual e conclusivamente sobre o aludido cumprimento, ou não, desses itens do acórdão em item específico no seu Relatório de Auditoria de Gestão a partir da análise do correspondente Relatório de Gestão em cada exercício financeiro; 
9.5. fazer o correspondente registro na ata da presente sessão de julgamento e, a partir daí, promover o envio da subjacente determinação interna para que, nos termos da Resolução TCU n.º 315, de 2020, a unidade técnica adote as seguintes medidas: 
9.5.1. envie a cópia do presente Acórdão, com o Relatório e a Proposta de Deliberação, à administração e, ainda, ao órgão de controle interno do Tribunal Regional do Trabalho da 4ª Região (TRT-RS) , para ciência e efetivo cumprimento aos itens 9.3 e 9.4 deste Acórdão; e 
9.5.2. arquive o presente processo, sem prejuízo de promover o monitoramento da determinação proferida pelo item 9.2 deste Acórdão, representando ao TCU, se necessário.
HISTÓRICO
2. O ato de aposentadoria da recorrente (peça 5) foi julgado ilegal em razão dos fundamentos a seguir transcritos do voto condutor da decisão recorrida:
 (...) 
3. A Sefip detectou, contudo, nos aludidos atos de aposentadoria, a suscitada ilegalidade na concessão da vantagem como "quintos ou décimos de função" transformada em Vantagem Pessoal Nominalmente Identificada (VPNI) pelo art. 62-A da Lei n.º 8.112, de 1990. 
4. De todo modo, após a análise final do feito, a Sefip pugnou pela ilegalidade dos atos de aposentadoria em favor das aludidas interessadas para, assim, negar-lhes o correspondente registro, tendo o MPTCU anuído à proposta da unidade técnica. 
5. O TCU pode incorporar o parecer da Sefip a estas razões de decidir.
 (...) 
9. Bem se vê, então, que o STF teria passado a considerar indevida a imediata cessação do pagamento dos "quintos" de função, quando estiver fundado em decisão judicial transitada em julgado, e, a despeito de reconhecer a ilegitimidade do pagamento dos "quintos", passou a modular os efeitos da decisão no sentido de admitir a manutenção do correspondente pagamento, até a integral absorção pelos subsequentes reajustes concedidos aos servidores, para os atuais beneficiários da subjacente vantagem por decisão administrativa ou judicial sem o trânsito em julgado.
10.A despeito, pois, de restar configurada a eventual ilegalidade na correspondente parcela dos "quintos" de função, mas, decorrendo a aludida vantagem de decisão judicial ou administrativa em sintonia com a referida decisão do STF, o TCU deve deixar de determinar a imediata cessação dos pagamentos inerentes a esses "quintos" de função. 
 (...) 
14.O TCU deve assinalar a ilegalidade, portanto, dos aludidos atos de aposentadoria para lhes negar o respectivo registro, deixando, todavia, de determinar a imediata cessação dos pagamentos inerentes aos "quintos" de função em respeito à decisão prolatada pelo STF no bojo do RE 638.115-CE.
2.1. Assim, nos termos do item 9.1. do acórdão recorrido, supratranscrito, o TCU considerou ilegal o ato de aposentadoria da recorrente para lhe negar o respectivo registro, deixando, todavia, de determinar a imediata cessação dos pagamentos inerentes aos "quintos".
ADMISSIBILIDADE
3. Reitera-se o exame de admissibilidade realizado pelo Sar/Serur (peça 36) , que opinou pelo conhecimento do recurso, nos termos do artigo 48 da Lei 8.443/1992, c/c os artigos 285 e 286, parágrafo único, do RI/TCU, suspendendo-se os efeitos dos itens 9.1, 9.3, 9.3.2, 9.3.3 e 9.4 do Acórdão 6599/2020-TCU-Segunda Câmara. O Excelentíssimo Senhor Ministro Raimundo Carreiro, mediante despacho de peça 38, concordou com esta unidade técnica
EXAME DE MÉRITO
4. Delimitação
Constitui objeto do presente recurso definir se: 
a) houve exercício indevido de controle difuso de constitucionalidade pelo TCU; 
b) deve ser alterada a redação dos comandos do acórdão recorrido relativos à parcela "quintos" em razão da decisão do Supremo Tribunal Federal no RE 638.115/CE.
5. Do suposto exercício indevido de controle difuso de constitucionalidade pelo TCU
5.1. A recorrente aduz que o TCU sustentou a ilegalidade do ato concessivo de aposentadoria da recorrente - e a consequente negativa de registro ao mesmo - a partir do exercício do controle difuso de constitucionalidade do ato, tendo por parâmetro de controle o princípio constitucional da legalidade, previsto no artigo 5º, inciso II e no artigo 37, caput, CF/88. 
5.2. Segundo alega, a decisão seria nula em razão de o Supremo Tribunal Federal, nas decisões proferidas no Mandado de Segurança 35.410-DF, no Mandado de Segurança 35.490-DF, no Mandado de Segurança 35.494-DF e no Mandado de Segurança 35.500-DF, ter declarado ser inadmissível que o Tribunal de Contas da União exerça - tal como verificado na decisão recorrida - controle difuso de inconstitucionalidade, sendo nulas as decisões proferidas neste contexto 
5.3. Assim, alega ser evidente que o TCU não poderia ter declarado a ilegalidade do ato concessivo de aposentadoria da recorrente, sendo impositivo, por consequência, o devido registro do ato.
5.5. Análise:
5.6. Os argumentos não possuem fundamento para alterar a decisão atacada. O acórdão recorrido claramente não realizou qualquer controle de constitucionalidade. O TCU não declarou que nenhuma lei vigente seria inconstitucional.
5.7 Conforme visto no histórico desta instrução, a conclusão de que a presente concessão é ilegal está totalmente de acordo com o mais recente posicionamento do STF, órgão competente para realizar o controle de constitucionalidade. 
5.8 Demais disso, a competência do TCU para apreciar, para fins de registro, as concessões de aposentadoria, não apenas está claramente prevista no art. 70, III, da Lei Maior de 1988, como é privativa desta Corte de Contas, sendo que não pode sequer ser revista pelo Judiciário.
5.9 Nesse diapasão, merece destaque a doutrina do eminente Roberto Rosas:
No S.T.F. asseverou o Ministro Rafael de Barros Monteiro que as decisões do Tribunal de Contas não podem ser revistas pelo Poder Judiciário, a não ser quanto ao seu aspecto formal, palavras corroboradas na mesma assentada pelo Min. Djaci Falcão, considerando essas decisões com força preclusiva (R.E. 55.821 - R.T.J. 43/151) . Ainda quando o ato administrativo seja praticado pelo Tribunal de Justiça, não ficará imune à apreciação do Tribunal de Contas com competência para isso (R.E. 47.390 - R.T.J. 32/115, bem como com o exercício de auditoria financeira e orçamentária sobre as contas dos Três Poderes, inclusive Legislativo (art. 70, § 3º - Const.) assim interpretado pelo S.T.F. na Representação 764 do Espírito Santo (R.T.J. 50/245) (apud Jorge Ulisses Jacoby Fernandes, in Tribunais de Contas do Brasil, Jurisdição e Competência, Belo Horizonte: Editora Fórum, 2003, p. 153) .
5.10 Em virtude dessas considerações, é de se rejeitar os argumentos apresentados.
6. Da decisão do Supremo Tribunal Federal nos autos do RE 638.115/CE e seu impacto na apreciação da parcela "quintos"
6.1. Aduz-se que o recebimento da parcela "quintos" está de acordo com o decidido pelo STF no RE 638.115/CE, com repercussão geral, e sua modulação de efeitos em sede de embargos de declaração (declarou a ilegalidade da incorporação da parcela "quintos", mas reconheceu indevida a cessação imediata do pagamento dos quintos) . 
6.2. A recorrente afirma ainda que há obrigatoriedade de modulação dos efeitos de decisão que firma novo entendimento sobre critérios para incorporação de quintos. 
6.3. Alega ao fim que a incorporação da parcela "quintos" foi derivada de ação coletiva proposta pelo Sindicato dos Trabalhadores do Judiciário Federal no Rio Grande do Sul - Sintrajufe, com trânsito em julgado.
Análise
6.2. Entende-se que a apreciação da incorporação de quintos pela interessada será realizada apenas por ocasião do julgamento do novo ato concessório a ser emitido pelo órgão de origem, nos termos dos seguintes comandos do acórdão recorrido:
9.3. determinar que, no prazo de 15 (quinze) dias contados da ciência desta deliberação, a administração do Tribunal Regional do Trabalho da 4ª Região (TRT-RS) adote as seguintes medidas:
 (...) 
9.3.2. reavalie e, se for o caso, promova a efetiva alteração da parcela inerente à incorporação de "quintos" de função originalmente concedida diante da eventual necessidade de absorção dessa parcela pelas subsequentes modificações legais produzidas sobre a estrutura remuneratória da correspondente carreira, em sintonia, assim, com a deliberação proferida pelo Supremo Tribunal Federal no bojo do RE 638.115 durante a Sessão de 18/12/2019; devendo se manifestar anual e conclusivamente sobre o cumprimento, ou não, desse item do acórdão em item específico no seu Relatório de Gestão em cada exercício financeiro; 
9.3.3. promova a efetiva implementação das futuras absorções da parcela inerente à incorporação de "quintos" de função em face das supervenientes modificações legais produzidas sobre a estrutura remuneratória da correspondente carreira, em observância, então, à deliberação proferida pelo Supremo Tribunal Federal no bojo do RE 638.115 durante a Sessão de 18/12/2019; devendo se manifestar anual e conclusivamente sobre o cumprimento, ou não, desse item do acórdão em item específico no seu Relatório de Gestão em cada exercício financeiro; (grifos inseridos) 
6.3. Assim, entende-se que os comandos supra não implicam prejuízo concreto à recorrente, uma vez que a decisão se limitou a determinar ao órgão de origem a reavaliação do ato conforme o mais recente posicionamento do STF, não havendo reparos a serem feitos em sua redação.
CONCLUSÃO
7. Da análise de mérito, conclui-se que: 
a) não houve exercício indevido de controle de constitucionalidade pelo TCU; 
b) não deve ser alterada a redação dos comandos do acórdão recorrido relativos à parcela "quintos" em razão da decisão do Supremo Tribunal Federal no RE 638.115/CE. 
7.1. Por conseguinte, deve-se negar provimento ao presente recurso
PROPOSTA DE ENCAMINHAMENTO
8. Ante o exposto, submetem-se os autos à consideração superior, propondo-se, com fundamento no art. 48 da Lei 8.443/1992: 
a) conhecer do recurso interposto, para, no mérito, negar-lhe provimento; 
b) dar ciência do acórdão que for prolatado à recorrente e aos demais interessados, ressaltando-se que o relatório e o voto que o acompanharem podem ser consultados no endereço www.tcu.gov.br/acordaos, no dia seguinte ao de sua oficialização."
PARECER DO MINISTÉRIO PÚBLICO QUE ATUA JUNTO A ESTE TRIBUNAL DE CONTAS DA UNIÃO
5.	Encaminhados os autos ao Ministério Público que atua junto a esta Corte, o ilustre Procuradora Marinus Eduardo de Vries Marsico manifestou-se de acordo com a conclusão final externada pela Unidade Técnica (Peça 47) .
	É o relatório.

Felipe Néri Dresch da Silveira - OAB/RS 33.779 - representando Vera Lucia Pellegrino

Procurador Marinus Eduardo De Vries Marsico.

APOSENTADORIA. INCORPORAÇÃO IRREGULAR DE QUINTOS. PEDIDO DE REEXAME. ARGUMENTOS INSUFICIENTES PARA MODIFICAR O ACÓRDÃO RECORRIDO. NEGATIVA DE PROVIMENTO.

APOSENTADORIA (APOS)

Secretaria de Recursos (Serur); Secretaria de Fiscalização de Integridade de Atos e Pagamentos de Pessoal e de Benefícios Sociais (Sefip).

Inicialmente, cumpre registrar que o recurso ora em análise atende aos requisitos de admissibilidade previstos nos arts. 285 e 286 do RI/TCU, detendo, por isso, o condão de ser analisado por esta Corte.
2.	O caso trata de pedido de reexame interposto pela recorrente em face do Acórdão 6599/2020-TCU-Segunda Câmara (peça 10) , que considerou ilegal o ato de aposentadoria da Sra. Vera Lucia Pellegrino, negando-lhe o respectivo registro.
3.	A negativa se deu por ter a deliberação recorrida se posicionado pela ilegalidade na concessão da vantagem como "quintos ou décimos de função" transformada em Vantagem Pessoal Nominalmente Identificada (VPNI) pelo art. 62-A da Lei n.º 8.112, de 1990. E pelo apregoamento a partir da jurisprudência de que, é vedado ao servidor público carrear para os proventos da aposentadoria ou para a pensão por ele instituída parcela da remuneração sobre a qual não incidiu desconto previdenciário.
4.	Em seu recurso, alega a recorrente, contudo, que o TCU sustentou a ilegalidade do ato concessivo de aposentadoria da recorrente - e a consequente negativa de registro ao mesmo - a partir do exercício do controle difuso de constitucionalidade do ato, tendo por parâmetro de controle o princípio constitucional da legalidade, previsto no artigo 5º, inciso II e no artigo 37, caput, CF/88.5. 
5.	Para esta, a decisão seria nula em razão de o Supremo Tribunal Federal, nas decisões proferidas no Mandado de Segurança 35.410-DF, no Mandado de Segurança 35.490-DF, no Mandado de Segurança 35.494-DF e no Mandado de Segurança 35.500-DF, ter declarado ser inadmissível que o Tribunal de Contas da União exerça - tal como verificado na decisão recorrida - controle difuso de inconstitucionalidade, sendo nulas as decisões proferidas neste contexto
	Nenhuma razão, contudo, assiste ao recorrente.
8.	Com efeito, como bem demonstrado pela Unidade Técnica à peça 44, os argumentos não possuem fundamento para alterar a decisão atacada, na medida em que o Acórdão recorrido claramente não realizou qualquer controle de constitucionalidade. O TCU não declarou que nenhuma lei vigente seria inconstitucional. A conclusão de que a presente concessão é ilegal está totalmente de acordo com o mais recente posicionamento do STF, órgão competente para realizar o controle de constitucionalidade
9..	Ressalta-se ainda, que a competência do TCU para apreciar, para fins de registro, as concessões de aposentadoria, não apenas está claramente prevista no art. 70, III, da Lei Maior de 1988, como é privativa desta Corte de Contas, sendo que não pode sequer ser revista pelo Judiciário.
10.	Com relação ainda a obrigatoriedade de modulação dos efeitos de decisão que firma novo entendimento sobre critérios para incorporação de quintos. Entende-se que a apreciação da incorporação de quintos pela interessada será realizada apenas por ocasião do julgamento do novo ato concessório a ser emitido pelo órgão de origem, nos termos dos seguintes comandos do acórdão recorrido:
	"9.3. determinar que, no prazo de 15 (quinze) dias contados da ciência desta deliberação, a administração do Tribunal Regional do Trabalho da 4ª Região (TRT-RS) adote as seguintes medidas: (...) 
	9.3.2. reavalie e, se for o caso, promova a efetiva alteração da parcela inerente à incorporação de "quintos" de função originalmente concedida diante da eventual necessidade de absorção dessa parcela pelas subsequentes modificações legais produzidas sobre a estrutura remuneratória da correspondente carreira, em sintonia, assim, com a deliberação proferida pelo Supremo Tribunal Federal no bojo do RE 638.115 durante a Sessão de 18/12/2019; devendo se manifestar anual e conclusivamente sobre o cumprimento, ou não, desse item do acórdão em item específico no seu Relatório de Gestão em cada exercício financeiro; 
	9.3.3. promova a efetiva implementação das futuras absorções da parcela inerente à incorporação de "quintos" de função em face das supervenientes modificações legais produzidas sobre a estrutura remuneratória da correspondente carreira, em observância, então, à deliberação proferida pelo Supremo Tribunal Federal no bojo do RE 638.115 durante a Sessão de 18/12/2019; devendo se manifestar anual e conclusivamente sobre o cumprimento, ou não, desse item do acórdão em item específico no seu Relatório de Gestão em cada exercício financeiro; (grifos inseridos) "
11.	Entendendo assim, que os comandos do Acórdão em questão não implicam em prejuízo concreto à recorrente, uma vez que a decisão se limitou a determinar ao órgão de origem a reavaliação do ato conforme o mais recente posicionamento do STF, não havendo reparos a serem feitos em sua redação.
12.	Por isso, aquiesço às conclusões empreendidas pela Unidade Técnica à Peça 44, as quais foram aderidas pelo MP/TCU (Peça 47) , no sentido de negar provimento ao recurso ora em análise, visto que não houve exercício indevido de controle de constitucionalidade pelo TCU e que não deve ser alterada a redação dos comandos do acórdão recorrido relativos à parcela "quintos" em razão da decisão do Supremo Tribunal Federal no RE 638.115/CE.
	Em razão do exposto, VOTO por que o Tribunal adote o Acórdão que ora submeto à apreciação deste Colegiado, para conhecer do recurso de pedido de reexame interposto pela recorrente e, no mérito, negar-lhe provimento, mantendo inalterado o acórdão recorrido.
TCU, Sala das Sessões, em 29 de junho de 2021.
RAIMUNDO CARREIRO 
Relator